# 确认递延所得税负债的同时可以不确定递延所得税资产吗

提问人：呀呀岛 时间：2019-12-25 08:05:07
如果企业交易性金融资产的公允价值变动为正，但存在大额可弥补亏损，不考虑其他因素的话，是否可以确认递延所得税负债，而不确认递延所得税资产呢？我看到瑞华研究问题 2-3-4 （当存在应纳税暂时性差异时，是否应对未来可税前弥补的亏损确认递延所得税资产）的回复了，但感觉公司就为弥补亏损确认递延所得税资产的理由不充分，交易性金融资产的公允价值变动在未来也不一定能够变现，这种情况下，是否可以单边确认负债，而不确认递延所得税资产呢？

回答人：chenyiwei
不恰当，如果日后该项应纳税暂时性差异转回时，由于尚在亏损弥补期内，导致不会发生实际纳税义务，则还是表明前期形成的可抵扣亏损被消耗了，所以取人与可抵扣亏损相关的递延所得税资产是合理的。。